臺灣臺北地方法院刑事判決　　　　　　　　　　　　九十三年度交易字第三七五號
　　公　訴　人　臺灣臺北地方法院檢察署檢察官
　　被　　　告　甲○○
右列被告因公共危險案件，經檢察官提起公訴（九十三年度偵字第一五五五一號），
被告於本院準備程序中就被訴事實為有罪之陳述，經本院合議庭裁定由受命法官獨任
進行簡式審判程序審理，判決如左：
    主  文
甲○○服用酒類，不能安全駕駛動力交通工具而駕駛，累犯，處有期徒刑陸月，如易
科罰金，以佰元折算壹日。
    事  實
一、甲○○前因公共危險案件，經臺灣板橋地方法院於民國八十九年三月十三日以八
    十九年度板交簡字第一五號刑事簡易判決判處有期徒刑三月，如易科罰金，以三
    百元折算一日確定，於同年五月三十日易科罰金執行完畢；復二度因公共危險案
    件，經臺灣板橋地方法院於九十年六月十八日以九十年度交易字第一六○號刑事
    判決判處有期徒刑四月，如易科罰金，以三百元折算一日確定；嗣經臺灣板橋地
    方法院於九十年七月九日以九十年度交易字第二○○號刑事判決判處有期徒刑六
    月，如易科罰金，以三百元折算一日確定，該二案經臺灣板橋地方法院於九十年
    十月三日以九十年度聲字第二五四四號裁判定其應執行刑為有期徒刑八月，如易
    科罰金，以三百元折算一日確定。再因業務侵占案件，經本院於九十二年四月十
    五日以九十一年度易字第一二三九號刑事判決判處有期徒刑七月，嗣經臺灣高等
    法院以九十二年度上易字第第五八一號刑事判決上訴駁回而確定，以上三案經臺
    灣高等法院於九十二年八月四日以九十二年度聲字第七○四號裁判定其應執行刑
    為有期徒刑一年二月確定，甫於九十二年十二月二日縮短刑期執行完畢。
二、甲○○猶不知悛悔警惕，於九十三年八月十八日下午七時許至八時之間，在臺北
    縣新店市○○路○段二一五號九樓住處，飲用啤酒二瓶後，已達不能安全駕駛動
    力交通工具之程度，仍於同年月十九日凌晨零時許，駕駛車牌號碼七Ｍ─七八六
    五號自用小客車從上址住處出發，先前往臺北市○○○路某處搭載友人，再沿臺
    北市○○路往臺北市內湖區方向行駛，置路上不特定人、車安全於不顧，嗣於同
    日凌晨一時二十分許，行經臺北市○○路與民生東路口時，為警攔檢進行酒精濃
    度測試，當場酒精濃度測試結果為每公升○點五七毫克，超出標準值每公升○點
    五五毫克，經警當場製單舉發，而悉上情。
三、案經臺北市政府警察局中山分局報告臺灣臺北地方法院檢察署檢察官偵查起訴。
  　理  由
一、訊據被告甲○○對於右揭事實，迭於警詢、檢察官偵查及本院審理時均坦承不諱
    （見偵查卷第六頁至第八頁、第二十八頁，本院九十三年十一月十九日審判筆錄
    ），並有臺北市政府警察局九十三年八月十九日北市警交大字第ACU00000
    00號舉發違反道路交通管理事件通知單影本一紙在卷可憑（見偵查卷第十五頁
    ）。又被告於右揭時、地經警攔檢後所作酒精濃度測試結果為每公升○點五七毫
    克，超過標準值每公升○點五五毫克；且經警觀察結果，被告當時對員警指揮及
    交通號誌無反應或遲緩，駕駛判斷力顯然欠佳，有刑法第一百八十五條之三案件
    測試觀察紀錄表及酒精濃度測試值數據單影本各一紙在卷可憑（見同右偵查卷第
    十三頁至第十五頁）。按對於呼氣酒精濃度達每公升○點五○毫克者，屬輕到中
    度之酒精中毒，有導致反應較慢、感覺減低並影響駕駛之情形，肇事率為一般正
    常人之七倍；呼氣酒精濃度超過每公升○點七五毫克者，則呈興奮、走路不穩、
    咬字不清、稍有麻痺現象，並使思考、個性行為改變，肇事率為一般正常人之二
    十五倍；呼氣酒精濃度超過每公升○點八五毫克者，肇事率為一般正常人之五十
    倍等情，已據行政院國軍退除役官兵輔導委員會臺北榮民總醫院八十八年八月五
    日（八八）北總內字第二六八六八號函敘甚明（見本院卷），本案被告當場酒精
    濃度測試結果為每公升○點五七毫克，足徵其顯已達不能安全駕駛動力交通工具
    之情狀。是由上述補強證據，足資擔保被告於警詢、檢察官偵查及本院審理中所
    為前開任意性自白具有相當程度之真實性，而得使本院確信被告前述自白與事實
    相符。揆諸刑事訴訟法第一百五十六條第一項「被告之自白，非出於強暴、脅迫
    、利誘、詐欺、違法羈押或其他不正之方法，且與事實相符者，得為證據。」及
    第二項「被告之自白，不得作為有罪判決之唯一證據，仍應調查其他必要之證據
    ，以察其是否與事實相符。」規定，本院自得依被告前述自白及各項補強證據認
    定被告確有右揭犯行。本件事證明確，被告犯行堪以認定，應依法論科。
二、核被告所為，係犯刑法第一百八十五條之三之服用酒類不能安全駕駛動力交通工
    具而駕駛罪。被告前因公共危險案件，經臺灣板橋地方法院於八十九年三月十三
    日以八十九年度板交簡字第一五號刑事簡易判決判處有期徒刑三月，如易科罰金
    ，以三百元折算一日確定，於同年五月三十日易科罰金執行完畢；復二度因公共
    危險案件，經臺灣板橋地方法院於九十年六月十八日以九十年度交易字第一六○
    號刑事判決判處有期徒刑四月，如易科罰金，以三百元折算一日確定；嗣經臺灣
    板橋地方法院於九十年七月九日以九十年度交易字第二○○號刑事判決判處有期
    徒刑六月，如易科罰金，以三百元折算一日確定，該二案經臺灣板橋地方法院於
    九十年十月三日以九十年度聲字第二五四四號裁判定其應執行刑為有期徒刑八月
    ，如易科罰金，以三百元折算一日確定。再因業務侵占案件，經本院於九十二年
    四月十五日以九十一年度易字第一二三九號刑事判決判處有期徒刑七月，嗣經臺
    灣高等法院以九十二年度上易字第第五八一號刑事判決上訴駁回而確定，以上三
    案經臺灣高等法院於九十二年八月四日以九十二年度聲字第七○四號裁判定其應
    執行刑為有期徒刑一年二月確定，甫於九十二年十二月二日縮短刑期執行完畢，
    有臺灣高等法院被告全國前案紀錄表一份在卷可稽（見本院卷），其受有期徒刑
    之執行完畢後，五年以內再犯有期徒刑以上之本罪，為累犯，應依刑法第四十七
    條規定加重其刑。查酒精成分對人之意識能力具有不良影響，超量飲酒後會導致
    對週遭事務之辨識及反應能力較平常狀況薄弱，因而酒後駕車在道路上行駛，對
    一般往來之公眾及駕駛人自身皆具有高度危險性，爰審酌被告明知上情，竟漠視
    自己安危，更枉顧公眾行之安全，於服用酒類且酒後呼氣達每公升零點五七毫克
    ，已處於不能安全駕駛動力交通工具之狀態仍恣意駕駛車輛，且前已三度因酒後
    駕車經判處徒刑執行完畢後再犯同一罪行，原非不得予以嚴懲，惟念及其犯罪後
    坦承犯行、深具悔意、態度良好，且其妻已懷有雙胞胎三個月餘身孕，母子生活
    均仰賴被告之照顧，為避免短期自由刑之流弊，並給予被告自新之機會等一切情
    狀，爰量處如主文所示之刑，並諭知易科罰金折算標準，以示懲儆。
據上論斷，應依刑事訴訟法第二百七十三條之一第一項、第二百九十九條第一項前段
，刑法第一百八十五條之三、第四十七條、第四十一條第一項前段，罰金罰鍰提高標
準條例第二條，判決如主文。
本案經檢察官劉承武到庭執行職務
中　　　華　　　民　　　國　　九十三　　年　　 十二 　　月　　　十　　　日
                                      臺灣臺北地方法院刑事第八庭
                                          法  官 張筱琪
如不服本判決，應於判決送達後十日內，向本院提出上訴狀。
右正本證明與原本無異。
                                          書記官 李玟郁
中　　　華　　　民　　　國　　九十三　　年　　 十二 　　月　　 十三 　　日
附錄本案論罪科刑法條全文：
刑法第一百八十五條之三：
服用毒品、麻醉藥品、酒類或其他相類之物，不能安全駕駛動力交通工具而駕駛者，
處一年以下有期徒刑、拘役或三萬元以下罰金。
